臺灣花蓮地方法院民事判決　　　　　　　　　　　　　　九十三年度訴字第一九號
　　原　　　告　乙○○
　　被　　　告　甲○○
右當事人間請求侵權行為損害賠償事件，本院於民國九十三年八月十八日言詞辯論終
結，判決如左：
    主    文
被告應給付原告新台幣壹拾萬柒仟伍佰捌拾捌元。
原告其餘之訴駁回。
訴訟費用由被告負擔三分之二，餘由原告負擔。
    事    實
甲、原告方面：
一、聲明：
（一）被告應給付原告新台幣二十萬元。
（二）訴訟費用由被告負擔。
二、陳述：
（一）被告於民國九十二年六月十九日十五時許，在花蓮縣瑞穗鄉○○○路八０二號
      醉佳拍檔卡拉ＯＫ店內，基於傷害故意，毆打原告，致原告受有頭部外傷腦挫
      傷、臉部撕裂傷等受傷，被告並因此經法院判處拘役伍拾伍日確定。
（二）原告受傷後，曾赴財團法人佛教慈濟綜合醫院（以下簡稱慈濟醫院）治療，被
      告自應賠償原告醫藥費用計新台幣（下同）一萬七千九百八十八元。另原告平
      日以打零工維生，每日收入近一千三百元（包括日間看顧檳榔園工資八百元、
      夜間工資五百元），一個月工作二十五日，因此次受傷在醫院住院近半個月之
      久，出院後因身體虛弱無法工作近六個月，受有十三萬二千零十二元之工作損
      失，另原告因被告之傷害行為，身心受創，受有非財產上損害五萬元。
（三）依侵權行為法則，請求被告給付二十萬元（17988＋50000＋132012＝200000）
      。
三、證據：
（一）提出慈濟醫院診斷證明書、醫療費用收據等為證。
（二）請求訊問證人楊菊妹、楊儒榥。
乙、被告方面：
一、聲明：請求駁回原告之訴。
二、陳述：
（一）否認毆打原告，當天是原告自己酒醉跌倒。
（二）原告請求賠償之金額過高，且原告一出院即開始工作，並一天到晚喝酒，並無
      工作損失。
三、證據：請求訊問證人涂國。
丙、本院依職權調閱本院九十二年林簡字第一０八號傷害案件全卷、向慈濟醫院查詢
    原告病情、並調閱病歷資料。
    理    由
一、本件原告主張被告毆打原告，使原告受傷，受有二十萬元損害等情；被告否認毆
    打原告之事實，並以原告請求賠償之金額過高等語置辯。
二、本件爭執之重點：
    １被告是否毆打原告，而有不法侵害原告身體、健康之行為？
    ２原告請求二十萬元之金額，是否合理？
三、本院之判斷：
（一）原告主張其遭被告毆打成傷之事實，業據原告提出診斷證明書為證，經調閱本
      院九十二年林簡字第一０八號刑事傷害案件全卷可知：
      １被告於該案警訊中係供述：當時乙○○有喝酒，說是把我的車子移開，他生
        氣要打我，我閃開，就自己跌倒（見九十二年六月十九日警訊筆錄），與被
        告在本院「原告自己酒醉跌倒」之陳述，前後情節已有不同。
　　　２被告於該案警訊中即供稱：我和陳美玲、張玉妹沒有仇恨與財務糾紛，．．
　　　　現場只有張玉妹出來勸架等語（見九十二年八月二十七日警訊筆錄），而該
        案證人陳美玲於警訊中即證稱：我當場看見甲○○打乙○○，．．當場看見
        甲○○出右拳打乙○○臉部，乙○○就倒地．．等語（見九十二年六月二十
        日警訊筆錄）；證人張玉妹並證述：當時我站在卡拉ＯＫ店門口，．．我看
        見甲○○把乙○○推向店外廣場，．．我的印象是甲○○撿起石頭丟乙○○
        ，當場看見甲○○推乙○○跌倒坐下，然後乙○○滿臉是血．．等語。此外
        ，並有現場平面圖及照片附於刑案卷可佐。
      ３綜合上述各項情節判斷，原告主張被告故意不法侵害原告身體、健康行為之
        事實，應可信為真實。
（二）按因故意或過失不法侵害他人之權利者，負損害賠償責任；而不法侵害他人之
      身體或健康者，對於被害人因此喪失或減少勞動能力時，應負損害賠償責任；
      且被害人雖非財產上之損害，亦得請求賠償相當之金額，此民法一百八十四條
      第一項前段、第一百九十三條第一項、第一百九十五條第一項分別定有明文。
      所謂相當，應衡量兩造之社會經濟地位、身份、資歷及其他各種情形決定之。
      如上所述，被告既有故意不法侵害原告之身體、健康行為，自應負損害賠償責
      任。茲就原告主張之損害，是否可採，審核如左：
（１）醫療費用部份：
　　　原告因上開傷害所支出之醫療費用計一萬七千九百八十八元，有慈濟醫院醫療
      費用收據六紙在卷可按，核為必要費用，其主張有理由，應予准許。
（２）非財產上損害部份：
      查原告係小學三年級肄業，以打零工維生，被告為國中畢業，為計程車司機，
      月入三萬餘元，為兩造所不爭執，爰斟酌兩造之身分地位、經濟能力，原告所
      受傷害為頭部外傷腦挫傷、臉部撕裂傷，於九十二年六月十九日住院，同年七
      月二日出院，住院期間為十四日，出院後仍需門診複查等情，認原告請求非財
      產上之損害五萬元，尚屬相當，應可准許。
（３）無法工作之損害部分：
      本件原告主張其因受傷而住院近半個月，出院後並無法工作六個月，受有十三
      萬二千零十二元工作損失乙節，雖為被告否認，然查：
      １原告因受傷住院十四日之事實，有原告提出之診斷證明書上「病人九十二年
        六月十九日急診住院．．九十二年七月二日出院」之記載可證，並有慈濟醫
        院函送之原告病歷資料在卷可憑。而原告受傷後，三至六個月可從事簡單輕
        便工作，六個月後可從事一般工作，三個月以上沒有慢性變化，可謂之治癒
        乙節，亦有慈濟醫院函送之病情說明書可佐。另證人楊儒榥則到庭證述：九
        十二年六月原告受傷以前，曾受僱於我，工作內容是整理檳榔園雜草、用刀
        子砍草、噴農藥等，工資一日八百元，因檳榔園範圍大，其間可能需要搬運
        車等語，顯然原告受傷之前，從事之工作性質（砍草、噴農藥）需要耗費相
        當勞力，客觀上非簡易輕便工作情節甚明，是原告主張其因受傷而無法工作
        之時間應為「住院之九十二年六月十九日至同年七月二日」，以及「九十二
        年七月二日出院後之三個月內」期間，而其每日可取得之工資應為八百元。
      ２再依證人楊儒榥證述：一日工資八百元，星期日休息等語，參以原告主張一
        月工作二十五日等情，原告不能工作之時間應為十二日（九十二年六月十九
        日至同年七月二日期間有二個星期日，故扣除二日）、七十五日（三個月期
        間有七十五個工作天），合計八十七日，即原告之工資損失應為六萬九千六
        百元（800×87＝69600）。
四、從而，原告依侵權行為法則，請求被告賠償原告十三萬七千五百八十八元（1798
    8＋50000＋69600＝137588），為有理由，應予准許，此部分之請求，為無理由
    ，應予駁回。
五、至證人涂國於九十三年七月十四日言詞辯論時雖到庭證述：不知道原告受傷的
    事，最近這幾天有看到原告到楊家，一般來講，工人到楊家就是要作工等語，然
    僅足證明原告於九十三年七月間為楊家工作之事實，無從證明原告在九十二年七
    月二日出院後三個月內，體力上已足負荷從事與受傷前相同之工作內容，並已實
    際工作之情節，是此部分尚不足為不利原告之認定，附此敘明。
六、本件事證已明確，兩造其餘攻擊或防禦方法，與本件判決結果不生影響，爰不一
    一論駁。
七、訴訟費用負擔之依據：民事訴訟法第七十九條。
中　　　華　　　民　　　國　　九十三　　年　　　八　　　月　　　三十　　日
　　　　　　　　　　　　　　　臺灣花蓮地方法院民事庭
　　　　　　　　　　　　　　　　　法　官　蘇　嫊　娟
右正本證明與原本無異。
如對本判決不服，應於送達後二十日內，向本院提出上訴狀。（應抄附繕本）
　　　　　　　　　　　　          法院書記官　徐宗賢
中　　　華　　　民　　　國　　九十三　　年　　　八　　　月　　　三十　　日
